臺灣高等法院臺中分院民事裁定　　　　　 96年度抗字第158號
抗　告　人　中雍營造股份有限公司
法定代理人　丙○○
送達代收人　甲○○
相　對　人　財團法人彰化縣私立儒林社會福利慈善事業基金會
法定代理人　乙○○
上列抗告人與相對人間工程進度及付款金額強制執行事件，抗告
人不服台灣彰化地方法院96年度執字第3072號中華民國96年2月
12日第一審裁定，提起抗告，本院裁定如下：
    主  文
抗告駁回
抗告費用由抗告人負擔。
    理  由
一按強制執行，依執行名義為之，強制執行法第4條第1項定有明
  文。
二本件抗告人以經原法院民事庭核定之彰化縣二林鎮調解委員會
  94年民調字第370號調解書為執行名義，聲請原法院對於相對
  人強制執行。惟查該調解書所載調解成立內容，僅有下列三項
  ：「一就金額部分：將工程合約第十三條第一項第一款中「按
  該次估驗價款百分之三十五發給」改為「按該次估驗價款全額
  發給」。二就完工日期部分：(一)九十五年二月二十八日前乙方
  應送件申請使用執照。(二)九十五年三月三十一日前應完工。三
  兩造自和解時起，均願拋棄與本案相關之其餘民事請求權。」
  並無關於相對人願給付抗告人金錢之記載。抗告人以上開調解
  書為執行名義，聲請對於相對人之不動產及存款、補助款等債
  權為強制執行，於法自有未合，原審予以駁回，尚無不合。抗
  告意旨謂抗告人以彰化地方法院民事庭核定之彰化縣二林鎮調
  解委員會94年民調字第370號調解書為執行名義，強制執行法
  第4條第1項第6款定有明文。又依彰化地方法院民事庭核定之
  彰化縣二林鎮調解委會94年民調字第370號調解書所載調解成
  立內容第一項：「就金額部分：將工程合約第十三條第一項第
  一款中按該次估驗價款百分之三十五發給，改為按該次估驗價
  款全額發給」，由此可知，相對人與抗告人達成協議內容係相
  對人願依照已完工之部分由相對人估驗計價，按該次估驗價款
  52,000,000元全額發給，非僅就工程合約內容之更改云云，抗
  告人得就52,000,000元對相對人為強制執行，然本院查上開調
  解書內容僅記明將工程合約第十三條第一項第一款中「按該次
  估驗價款百分之三十五發給」改為「按該次估驗價款全額發給
  」，並無相對人願給付抗告人具體金額若干之明確記載，抗告
  人自不得據此聲請對相對人為金錢債權之強制執行，是其抗告
  ，為無理由，應予駁回。
據上論結，依民事訴訟法第495條之1、第449條第1項、第95條、
第78條，裁定如主文。
中　　華　　民　　國　　96　　年　　4 　　月　　3 　　日
                  民事第四庭    審判長法　官　黃斐君
                                      法　官  陳蘇宗
                                      法　官  黃永祥
以上正本係照原本作成。
再為抗告應以適用法規顯有錯誤為理由，並經本院之許可，該許
可以原裁定所涉及之法律見解具有原則上之重要性者為限。
如提起再抗告者應於裁定送達後十日內向本院提出抗告理由狀（
須按照他造人數附具繕本）並繳納抗告裁判費新臺幣壹仟元，同
時委任律師或具有律師資格之關係人為代理人。
                                      書記官　陳信和
中　　華　　民　　國　　96　　年　　4 　　月　　4 　　日
　　　　　　                                          Ｃ
